臺灣宜蘭地方法院刑事判決
110年度交易字第280號
公  訴  人  臺灣宜蘭地方檢察署檢察官
被      告  龍啟良



選任辯護人  許玉娟律師
            楊啓源律師
上列被告因過失傷害案件，經檢察官提起公訴（110軍調偵字第1
號），本院判決如下：
    主  文
本件公訴不受理。  
    理  由
一、公訴意旨如起訴書所載（如附件）。
二、按告訴乃論之罪，告訴人於第一審辯論終結前，得撤回其告
    訴，且告訴經撤回者，法院應諭知不受理之判決。又不受理
    之判決，得不經言詞辯論為之。刑事訴訟法第238條第1項、
    第303條第3款及第307條分別定有明文。
三、查告訴人駱欣妤告訴被告龍啟良涉犯過失傷害案件，公訴人
    認被告所為涉犯刑法第284條前段之過失傷害罪，依同法第2
    87條前段規定，須告訴乃論。茲因告訴人業與被告調解成立
    而具狀撤回告訴，有刑事撤回告訴狀及調解筆錄各1紙在卷
    可稽，揆諸首開法條規定，本件爰不經言詞辯論，逕為諭知
    不受理之判決。
據上論斷，應依刑事訴訟法第303條第3款、第307條，判決如主
文。
中　　華　　民　　國　　111 　年　　6 　　月　　13　　日
                刑事第五庭   法  官  陳嘉瑜   
以上正本證明與原本無異。
如不服本判決應於收受本判決後20日內向本院提出上訴書狀，並
應敘述具體理由。若未敘述理由者，應於上訴期間屆滿後20日內
向本院補提理由書狀(均須按他造當事人之人數附繕本)。
中　　華　　民　　國　　111 　年　　6 　　月　　14　　日
                             書記官  蕭欣怡
附件：
臺灣宜蘭地方檢察署檢察官起訴書
                                    110年度軍調偵字第1號
　　被　　　告　龍啟良　男　25歲（民國00年00月00日生）
　　　　　　　　　　　　住苗栗縣○○市○○街00號
　　　　　　　　　　　　居新北市○○區○○路0段000號1樓
　　　　　　　　　　　　國民身分證統一編號：Z000000000號
　　選任辯護人　楊啓源律師
上列被告因過失傷害案件，已經偵查終結，認應該提起公訴，茲
將犯罪事實及證據並所犯法條分敘如下：
　　　　犯罪事實
一、龍啟良於民國109年10月5日下午1時30分許，駕駛車牌號碼0
    00-0000號自用小客車，沿宜蘭縣羅東鎮公正路由西往東方向
    行駛，於同日下午1時48分許，行經公正路與尚義街之交岔路口
    時，本應注意駕駛人駕駛汽車，應遵守道路交通標線之指示
    ，雙邊禁止變換車道線，為雙白實線，用以禁止行車變換車
    道；汽車超車時，應與前車左側保持半公尺以上之間隔，而
    依當時天候雨、日間自然光線、柏油路面濕潤、無缺陷亦無
    障礙物、視距良好之情形，並無不能注意之情事，竟疏未注意
    及此，即未保持適當距離貿然跨越禁止變換車道線超車，適
    有駱欣妤騎乘車牌號碼000-0000號普通重型機車，沿同向行
    駛至該處，兩車發生碰撞，駱欣妤彈飛倒臥在該處之內側車
    道，遭同案被告許皓凱（另為不起訴處分）駕駛車牌號碼000
    -0000號自用小客貨車沿同向行駛內側車道輾壓過，因而受
    有胸部挫傷併胸骨骨折、胸部挫傷併右側第1-4肋骨骨折，
    左側第3-6肋軟骨骨折及少量氣血胸、右側鎖骨骨折、脾臟
    撕裂傷併少量出血、肝臟撕裂傷、心臟鈍傷、臉部、背部、
    右手、右膝及右足多處擦傷等傷害。
二、案經駱欣妤訴由宜蘭縣政府警察局羅東分局報告偵辦。
　　　　證據並所犯法條
一、上揭犯罪事實，業據被告龍啟良於偵查中坦承不諱，核與證
    人即告訴人駱欣妤、證人即同案被告許皓凱於警詢、偵查中
    證述之情節相符，並有道路交通事故現場圖、道路交通事故調
    查報告表㈠、㈡、宜蘭縣政府警察局舉發違反道路交通管理事
    件通知單、交通部公路總局臺北區監理所110年3月26日北監基宜
    鑑字第1100032214號函暨鑑定意見書基宜區0000000案、交通
    部公路總局110年6月29日路覆字第1100061118號函暨交通部
    公路總局車輛行車事故鑑定覆議會0000000案覆議意見書、
    道路交通事故肇事人自首情形紀錄表、證號查詢機車駕駛人資料
    、醫療財團法人羅許基金會羅東博愛醫院診斷證明書、醫療
    財團法人羅許基金會羅東博愛醫院110年6月3日羅博醫字第1
    100600011號函暨醫師說明表各1份、證號查詢汽車駕駛人資料
    2份、車輛詳細資料報表3份、案發行車紀錄器錄影光碟暨影像
    翻拍照片及現場照片共40張在卷可稽，足認被告之任意性自
    白與事實相符，堪以採信，被告罪嫌應堪認定。
二、按汽車駕駛人，無駕駛執照駕車、酒醉駕車、吸食毒品或迷
    幻藥駕車、行駛人行道或行經行人穿越道不依規定讓行人優
    先通行，因而致人受傷或死亡，依法應負刑事責任者，加重
    其刑至二分之一，道路交通管理處罰條例第86條第1項定有
    明文。該條項規定係就刑法第276條第1項之過失致人於死罪
    、同條第2項之業務過失致人於死罪，同法第284條第1項之
    過失傷害罪及過失傷害致重傷罪、同條第2項之業務過失傷
    害罪及業務過失傷害致重傷罪之基本犯罪類型，對於加害人
    為汽車駕駛人，於從事駕駛汽車之特定行為時，無駕駛執照
    駕車、酒醉駕車、吸食毒品或迷幻藥駕車、行駛人行道或行
    經行人穿越道不依規定讓行人優先通行，因而致人傷亡之特
    殊行為要件予以加重處罰，已就刑法第276條第1項、第2項
    、第284條第1項、第2項各罪犯罪類型變更之個別犯罪行為
    予以加重，而成另一獨立之罪名，自屬刑法分則加重之性質
    （最高法院92年度第1次刑事庭會議決議、99年度台非字第1
    98號判決意旨參照）。查被告案發時並未領有合格駕駛執照
    ，其於本件事故發生時屬無照駕駛等情，有證號查詢汽車駕
    駛人資料在卷可稽。是核被告所為，係犯道路交通管理處罰
    條例第86條第1項、刑法第284條前段之汽車駕駛人無駕駛執
    照駕車過失傷害罪嫌。被告肇事後，於警方到場處理時，坦
    承其為肇事者不逃避而接受調查，有道路交通事故肇事人自
    首情形紀錄表存卷可參，其舉已合於刑法第62條前段所定對
    於未發覺之犯罪自首而接受裁判之要件，請審酌依該條規定
    減輕其刑，並量處適當之刑。
三、依刑事訴訟法第251條第1項提起公訴。
　此　致
臺灣宜蘭地方法院
中　　華　　民　　國　 110　　年　　8 　　月　　30　　日
　　　　　　　　　　　　　　　檢　察　官　吳舜弼
本件證明與原本無異　
中　　華　　民　　國　 110  　年　　9     月    07    日
                              書  記  官  謝蓁蓁
附錄本案所犯法條：中華民國刑法第284條、道路交通管理處罰 
                  條例第86條
中華民國刑法第284條
因過失傷害人者，處1年以下有期徒刑、拘役或10萬元以下罰金
；致重傷者，處3年以下有期徒刑、拘役或30萬元以下罰金。
道路交通管理處罰條例第86條
（刑責之加重及減輕）
汽車駕駛人，無駕駛執照駕車、酒醉駕車、吸食毒品或迷幻藥駕
車、行駛人行道或行經行人穿越道不依規定讓行人優先通行，因
而致人受傷或死亡，依法應負刑事責任者，加重其刑至二分之一
。
汽車駕駛人，在快車道依規定駕車行駛，因行人或慢車不依規定
，擅自進入快車道，而致人受傷或死亡，依法應負刑事責任者，
減輕其刑。